【裁判字號】    98,訴,506
【裁判日期】    981130
【裁判案由】    毒品危害防制條例
【裁判全文】
臺灣宜蘭地方法院刑事判決               98年度訴字第506號
公  訴  人  臺灣宜蘭地方法院檢察署檢察官
被      告  甲○○
                    （現另案於臺灣宜蘭監獄執行中）
上列被告因毒品危害防制條例案件，經檢察官提起公訴（98年度
毒偵字第591號），經本院合議庭裁定以簡式審判程序審理，判
決如下：
    主  文
甲○○施用第一級毒品，處有期徒刑柒月，扣案之第一級毒品海
洛因壹包（驗餘毛重零點柒零貳公克）沒收銷燬之；又施用第
二級毒品，處有期徒刑肆月，扣案之第二級毒品甲基安非他命壹
包（驗餘毛重零點柒伍玖公克）沒收銷燬之，扣案之玻璃球壹
個、塑膠吸管壹支沒收。應執行有期徒刑拾月，扣案之第一級毒
品海洛因壹包（驗餘毛重零點柒零貳公克）、第二級毒品甲基
安非他命壹包（驗餘毛重零點柒伍玖公克）沒收銷燬之，扣案
之玻璃球壹個、塑膠吸管壹支沒收。
    事實及理由
一、構成犯罪事實：
    甲○○於民國96年間因施用毒品案件，經送觀察、勒戒後，
    認無繼續施用毒品之傾向，於96年6月20日執行完畢釋放，
    並由臺灣花蓮地方法院檢察署檢察官以96年度偵字第787號
    、96年度毒偵字第196號為不起訴處分確定；復於上開觀察
    、勒戒執行完畢釋放後，5年內即97年間因施用毒品案件，
    經臺灣花蓮地方法院檢察署檢察官以97年度毒偵字第509號
    聲請簡易判決處刑，經臺灣花蓮地方法院以97年度花簡字第
    1052號判處有期徒刑4月確定；再於98年間因施用毒品案件
    ，經臺灣花蓮地方法院檢察署檢察官以98年度毒偵字第12號
    提起公訴，經臺灣花蓮地方法院以98年度訴字第57號判處有
    期徒刑7月確定，嗣上開有期徒刑4月、7月經臺灣花蓮地方
    法院以98年度聲字第315號裁定應執行有期徒刑10月確定（
    扣除已先執行之有期徒刑4月，所餘之有期徒刑6月目前執行
    中，不構成累犯）。詎其不知悔改，仍基於施用第二級毒品
    甲基安非他命之犯意，於98年8月12日15時許，在臺北縣板
    橋市○○路○段148巷66號1樓友人范坤炎住處，以將甲基安
    非他命置入玻璃球內燒烤吸食其煙之方式，施用第二級毒品
    甲基安非他命1次；另基於施用第一級毒品海洛因之犯意，
    於98年8月16日10時許，在宜蘭縣羅東鎮友人住處，以將海
    洛因摻食鹽水置入注射針筒內施打血管之方式，施用第一級
    毒品海洛因1次。嗣於98年8月17日4時許，在宜蘭縣頭城鎮
    ○○○○道5號高速公路北向28.3公里外側路肩為警查獲，
    並扣得第一級毒品海洛因1包（毛重0.7383公克、取樣0.008
    1公克、驗餘毛重0.7302公克）、第二級毒品甲基安非他命1
    包（毛重0.7426公克、取樣0.0067公克、驗餘毛重0.7359公
    克），及其所有供施用甲基安非他命使用之玻璃球1個、塑
    膠吸管1支，經警於98年8月17日7時30分許，採集其尿液，
    送驗結果呈嗎啡、甲基安非他命陽性反應。
二、認定犯罪事實所憑之證據及理由：
  (一)被告甲○○於警詢、偵查、本院審理中之自白。
  (二)國道公路警察局第九警察隊偵辦毒品案件尿液檢體編號對照
    表、慈濟大學濫用藥物檢驗中心檢驗總表各1份，可證被告
    有分別施用海洛因、甲基安非他命之事實。
  (三)扣案之白色粉末1包（毛重0.7383公克、取樣0.0081公克、
    驗餘毛重0.7302公克）、白色結晶1包（毛重0.7426公克、
    取樣0.0067公克、驗餘毛重0.7359公克），經慈濟大學濫用
    藥物檢驗中心鑑定，結果分別含有海洛因、甲基安非他命成
    分，此有該中心98年9月3日慈大藥字第98090303號鑑定書1
    份在卷足憑，可證被告有分別施用海洛因、甲基安非他命之
    事實。
  (四)扣案之玻璃球1個、塑膠吸管1支，可證被告有施用甲基安非
    他命之事實。
  (五)臺灣宜蘭地方法院檢察署刑案資料查註紀錄表、全國施用毒
    品案件紀錄表、法務部全國檢察官線上查詢刑案人犯在監所
    最新資料報表、臺灣花蓮地方法院檢察署檢察官96年度偵字
    第787號、96年度毒偵字第196號不起訴處分書、97年度毒偵
    字第509號聲請簡易判決處刑書、98年度毒偵字第12號起訴
    書、臺灣花蓮地方法院98年度訴字第57號刑事判決書各1份
    ，可證被告於觀察、勒戒執行完畢釋放後，5年內已再犯毒
    品危害防制條例第10條之罪，本件自應依法追訴處罰。
  (六)上開(二)至(五)證據，足以佐證被告首開自白與事實相符。
三、論罪科刑之理由：
  (一)按海洛因、甲基安非他命分屬毒品危害防制條例第2條第2項
    第1款、第2款所定之第一級、第二級毒品。故被告甲○○所
    為，係犯毒品危害防制條例第10條第1項、第2項之施用第一
    級、第二級毒品罪。
  (二)被告持有第一級毒品海洛因、第二級毒品甲基安非他命之低
    度行為，為施用第一級、第二級毒品之高度行為所吸收，不
    另論處。
  (三)被告所犯施用第一級、第二級毒品罪，犯意各別，行為互殊
    ，應予分論併罰。
  (四)按受徒刑之執行完畢，或一部之執行而赦免後，5年以內故
    意再犯有期徒刑以上之罪者，為累犯，加重本刑至二分之一
    ，刑法第47條第1項定有明文。又裁判確定前犯數罪者，併
    合處罰之；數罪併罰，宣告多數有期徒刑者，於各刑中之最
    長期以上，各刑合併之刑期以下，定其刑期，刑法第50條、
    第51條第5款定有明文。故刑法第47條所謂之「受有期徒刑
    之執行完畢」，關於數罪併罰案件係指所定之執行刑，執行
    完畢而言；如於定執行刑之前，因有一部分犯罪先確定，形
    式上予以執行，仍應依刑法規定定其應執行之刑，俟檢察官
    指揮執行「應執行刑」時，再就形式上已執行部分予以折抵
    ，不能謂先確定之罪已執行完畢（最高法院86年度台上字第
    6777號、87年度台上字第4099號判決要旨參照）。本件被告
    於97年間因毒品危害防制條例案件，經臺灣花蓮地方法院檢
    察署檢察官以97年度毒偵字第509號聲請簡易判決處刑，經
    臺灣花蓮地方法院以97年度花簡字第1052號判處有期徒刑4
    月確定；復於98年間因毒品危害防制條例案件，經臺灣花蓮
    地方法院檢察署檢察官以98年度毒偵字第12號提起公訴，經
    臺灣花蓮地方法院以98年度訴字第57號判處有期徒刑7月確
    定，而上開有期徒刑4月雖於98年4月10日形式上予以執行完
    畢，然上開有期徒刑4月、7月因合於裁判確定前犯數罪者，
    併合處罰之要件，經臺灣花蓮地方法院以98年度聲字第315
    號裁定應執行有期徒刑10月確定，則經折抵已執行之有期徒
    刑4月，所餘有期徒刑6月被告需於99年2月16日始執行完畢
    ，此有臺灣高等法院被告前案紀錄表1份在卷可參，依上開
    法條規定及判決要旨，被告既尚未將該應執行之有期徒刑10
    月執行完畢，自不得以上開有期徒刑4月形式上予以執行之
    事實，認本件被告所犯上開兩罪均係屬累犯，而各依刑法第
    47條第1項規定加重其刑。故公訴人認被告係屬累犯，應加
    重其刑，容有誤會，併此敘明。
  (五)審酌被告有毒品危害防制條例之犯罪前科，此有臺灣高等法
    院被告前案紀錄表1份在卷可參，素行不佳，且前經觀察、
    勒戒後，仍分別再犯本罪，顯見其對於毒品之依賴性甚高，
    有予較長期間隔離社會之必要，與被告施用毒品足以造成神
    經方面損害，並容易引起財產、暴力方面犯罪，及考量被告
    於犯罪後坦承犯行，態度良好等一切情狀，分別量處如主文
    所示之刑，並定其應執行之刑。
  (六)扣案之第一級毒品海洛因1包（驗餘毛重0.7302公克）、第
    二級毒品甲基安非他命1包（驗餘毛重0.7359公克），及內
    裝該海洛因、甲基安非他命之夾鏈袋各1個，因分別附著有
    海洛因、甲基安非他命成分，業已無法析離，均應依毒品危
    害防制條例第18條第1項前段規定，諭知沒收銷燬。又扣案
    之玻璃球1個、塑膠吸管1支，為被告所有，供被告施用甲基
    安非他命使用之物，爰依刑法第38條第1項第2款規定，宣告
    沒收。
  (七)至於扣案之吸食器1個、注射針筒1支，為另案被告范坤炎所
    有，業經被告於警詢、偵查及本院審理中供述明確，核與另
    案被告范坤炎於警詢中供述相符，爰不予宣告沒收，附此敘
    明。
四、適用之法律：
  (一)程序法方面：刑事訴訟法第273條之1第1項、第299條第1項
    前段、第310條之2。
  (二)實體法方面：毒品危害防制條例第10條第1項、第2項、第18
    條第1項前段，刑法第11條前段、第51條第5款、第38條第1
    項第2款。
本案經檢察官劉惟宗到庭執行職務。
中    華    民    國    98    年    11    月    30    日
                  刑事第二庭  法  官  蘇錦秀
以上正本證明與原本無異。
如不服本判決應於收受送達後10日內向本院提出上訴書狀，並應
敘述具體理由；其未敘述上述理由者，應於上訴期間屆滿後20日
內向本院補提理由書（均須按他造當事人之人數附繕本）「切勿
逕送上級法院」。
                              書記官  劉晨輝
中    華    民    國    98    年    12    月    1     日
附錄本案論罪科刑法條：
★毒品危害防制條例第10條：
施用第1級毒品者，處6月以上5年以下有期徒刑。
施用第2級毒品者，處3年以下有期徒刑。


司法院資訊處製作；財團法人民間司法改革基金會備份。
